Inventaris van de kopieën der Doop-, Trouw- en Begraafboeken (DTB) van Giessendam
Nationaal Archief, Den Haag
DTB kopie Zuid-Holland; Giessendam
DTB Giessendam
0 0
GEDTBZH035
??? meter; ??? inventarisnummers
Gescande fotokopieën van normale geschreven en gedrukte teksten. De Nederlandstalige stukken van vóór ca. 1700 zijn geschreven in het gotische cursiefschrift, met name in de oud-Hollandse klerkencursief.
Nationaal Archief, Den Haag
Nederduits gereformeerde gemeente te Giessendam
Rooms-katholieke parochie te Giessendam
Ambachtsbestuur ("gerecht", "burgemeesters", "Wet", "schepenen", "commissarissen", gequalificeerden) van Giessendam
Burgerlijke Stand van de gemeente Giessendam
De doopregisters bevatten naast de doopdatum de volledige namen van de ouders en de voornaam van het gedoopte kind. Daarnaast worden soms ook de doopgetuigen en / of peetouders genoemd. De trouwregisters bevatten naast de datum van (onder)trouw de namen van bruidegom en bruid. Daarnaast treft men dikwijls aanvullende gegevens aan, zoals plaats van herkomst, woonadres, de vermelding dat de persoon weduwnaar of weduwe is en eventueel de naam van de vorige partner. Wanneer de partners uit verschillende plaatsen afkomstig zijn of elders trouwen, vindt men ook gegevens omtrent afgegeven attestaties van de huwelijksafkondigingen. De begraafregisters bevatten op datum van aangifte de naam van de begraven persoon. In enkele gevallen wordt ook de datum van overlijden gegeven. Bij (minderjarige) kinderen wordt meestal de naam van de vader vermeld; bij vrouwen en weduwen soms de naam van de echtgenoot. Aanvullende gegevens over de begraafplaats en het luiden van de klok komen zelden voor.
Archiefvorming
Geschiedenis van het archiefbeheer
De verwerving van het archief
3.04
Aanwijzingen voor de gebruiker
Openbaarheidsbeperkingen
Volledig openbaar
De collectie is een duplicaat van een archief in eigen beheer.
Materiële beperkingen
Aanvraaginstructie
Van de documenten die in deze archiefinventaris zijn beschreven, kunnen de originelen niet geraadpleegd worden. Deze zijn overgedragen aan het gemeentebestuur van de gemeente vanwaar ze afkomstig zijn, ter opneming en bewaring in de gemeentelijke archiefbewaarplaats.
Verwant materiaal
Beschikbaarheid van kopieën
Beschrijving van de series en archiefbestanddelen
- GIESSENDAM (DTB)
  Originelen berusten bij het Regionaal Historisch Centrum/ Stadsarchief Dordrecht
  - Giessen-Nieuwkerk, A.
    - Ontvangsten in de kerkrekeningen voor het beluiden en begraven., 1656-1715.; 1A
      Uit: Rechterlijk Archief Giessen-Nieuwkerk inv.nr. 20.
    - Trouwen 1672 - 1811, 1B
      Met attestatie vertrokken personen 1708 - 1710
    - Dopen., 1779-1812.; 1C
    - Dopen 1671 - 1778, Lidmaten 1707 - 1710; 1C.I
  - Giessendam en Neder-Hardinxveld, B.
    - Lidmaten (1730)-1768, 1D.I
    - Lidmaten 1780-1813, 1D.II
    - Trouwen 1730-1833, 1E
  - Giessen-Oudekerk, Giessendam en Peursum, C.
    - GEREFORMEERD, a.
      - Doop- en trouwboek., 1692 november-1738 november.; 1.I-1.II
        - 1692-1738.dopen, 1.I
        - 1692-1738.trouwen, 1.II
  - Giessen-Oudekerk en Peursum, C.
    - Doop- en trouwboek., 1738-1811.; 2.I-2.II
      - 1739-1811 augustus 24.dopen, 2.I
      - 1739-1809 januari 22.trouwen, 2.II
  - Giessendam en Neder-Hardinxveld, D.
    Zie voor doopaantekeningen te Neder-Hardinxveld van voor en na 1796: DTB Hardinxveld, nrs. 3, 4, 7.
    - Doopboek., 1796 januari 3-1811.; 3
  - Giessendam, E.
    - GERECHT, a.
      - Ondertrouw- en trouwboek., 1795 juni 13-1811.; 4
      - Losse stukken betreffende trouwaangifte en verzoek om dispensatie van civiele financiele verplichtingen voor het trouwen., 1795-1801, 1804, 1805.; 5
    - GEQUALIFICEERDEN, b.
      - Register van aangegeven lijken., 1806-1811.; 6
      - Alfabetische index op naam der overledenen in nr. 6., 7
  - Giessen-Oudekerk, F.
    - GERECHT, c.
      - Ondertrouw- en trouwboek., 1795 december 18-1811.; 8
        Vermeld zijn tevens de plaatsnamen waar elders gesloten huwelijken hebben plaatsgevonden.
    - GEQUALIFICEERDEN, d.
      - Jaaropgave van overledenen., 1806-1811.; 9
  - Giessendam, Giessen-Oudekerk, Hardinxveld, Hoog-Blokland, G.
    - GEQUALIFICEERDEN, a.
      - Overlijdensregister., 1806-1811.; 10